【裁判字號】    97,訴,5112
【裁判日期】    971128
【裁判案由】    清償借款
【裁判全文】
臺灣臺北地方法院民事判決              97年度訴字第5112號
原      告  中國信託商業銀行股份有限公司
法定代理人  丁○○
訴訟代理人  甲○○
            鄭絜尹
被      告  丙○○○
            乙○○即張義勇之.
            張巧旻即張義勇之.
            張婷惠即張義勇之.
            張珈箐即張義勇之.
            張丰銘即張義勇之.
上列當事人間清償借款事件，本院於民國97年11月25日言詞辯論
終結，判決如下：
    主  文
被告應連帶給付原告新臺幣伍佰零肆萬捌仟零貳拾伍元，及自民
國九十年五月二十二日起至清償日止，按年息百分之八‧六二計
算之利息，暨自民國九十年六月二十三日起至清償日止，逾期在
六個月以內部分，按上開利率百分之十，逾期超過六個月以上部
分，按上開利率百分之二十計算之違約金。
訴訟費用新臺幣伍萬零玖佰玖拾伍元由被告連帶負擔。
    事實及理由
一、本件依兩造所訂約定書第12條，合意以本院為管轄第ㄧ審法
    院；又被告經合法通知未於言詞辯論期日到場，核無民事訴
    訟法第386條各款所列情形，爰依原告之聲請，由其ㄧ造辯
    論而為判決，合先敘明。
二、原告主張被告之被繼承人張義勇於民國80年10月30日邀同被
    告丙○○○為連帶保證人，向原告借款新臺幣（下同）600
    萬元，借款期間自80年12月30起至100 年12月30日止，借款
    利息按原告基本放款利率11.25%減碼年息0.25% 計算，如原
    告基本放款利率調整時，隨同機動調整之；以每月為1 期，
    共分240 期，按期平均攤還本息，如未按期繳納時，除按上
    開利率計息外，逾期6 個月以內另按上開利率之1 成，逾期
    6 個月以上，另按上開利率之2 成加付違約金。如任何一宗
    債務不依約清償本息時，債務視為全部到期。詎被繼承人張
    義勇自90年5 月21日起即未依約繳款，依約債務視為全部到
    期，尚欠本金5,048,025 元未為清償，並應給付如主文第一
    項所示之利息與違約金。又張義勇於90年5 月21日死亡，被
    告丙○○○、張丰銘、張巧旻、張婷惠、張珈箐、乙○○分
    別為其配偶及子女，且均未拋棄繼承，依繼承之法律關係，
    被告應連帶就上開借款負清償責任。為此提起本訴，爰依消
    費借貸契約及繼承法律關係請求被告連帶給付如主文第一項
    所示之本金、利息及違約金等情。
三、原告主張上列事實，業據提出放款帳戶主檔查詢、放款帳戶
    利率查詢、放款帳戶還款交易明細、借據暨約定書、臺中地
    方法院家事法庭中院彥家科字第52801號函、繼承系統表等
    影本為證。被告經合法通知，未於言詞辯論期日到亦未提出
    書狀答辯供本院斟酌，堪信原告之主張應為可採。從而原告
    依消費借貸、連帶保證及繼承法律關係提起本訴，求為如其
    聲明所示之判決，即無不合，應予准許。
四、據上論結，依民事訴訟法第385條第1項前段、第85條第2項
    ，判決如主文。
五、本件訴訟費用為裁判費，金額確定為50,995元。
中    華    民    國    97    年    11    月    28    日
                  民事第三庭  法  官  黃明發
以上正本係照原本作成
如對本判決上訴，須於判決送達後20日內向本院提出上訴狀
中    華    民    國    97    年    11    月    28    日
                              書記官  陳怡如


司法院資訊處製作；財團法人民間司法改革基金會備份。
